【裁判字號】    99,秩抗,5
【裁判日期】    990830
【裁判案由】    違反社會秩序維護法
【裁判全文】
臺灣臺中地方法院裁定             99年度秩抗字第5號
抗  告  人
即被移送人    甲○○
抗告人因違反社會秩序維護法案件，不服本院臺中簡易庭於中華
民國99年6月30日所為第一審裁定（99年度中秩字第262號），提
起抗告，本院普通庭為第二審裁定如下：
    主    文
抗告駁回。
    事    實
一、被移送人甲○○於下列時、地，有違反社會秩序維護法之行
    為：
（一）時間：民國99年6月26日凌晨2時50分許。
（二）地點：臺中市○○○路○段104之7號緣緣養生館2樓21室。
（三）行為：意圖得利與成年男子陳慈育姦淫，代價為新臺幣（
            下同）2700元。
    理    由
一、按社會秩序維護法第80條第1項第1款明定：「有左列各款行
    為之一者，處3日以下拘留或新台幣3萬元以下罰鍰：一、意
    圖得利與人姦、宿者。」，次按受裁定人或原移送之警察機
    關對於簡易庭就第45條移送之案件所為之裁定，有不服者，
    得向同法院普通庭提起抗告；對於普通庭之裁定，不得再行
    抗告；又法院受理違反本法案件，除本法有規定者外，準用
    刑事訴訟法之規定，社會秩序維護法第58條、第92條分別定
    有明文。末按抗告為無理由者，應以裁定駁回之，刑事訴訟
    法第412條亦定有明文。
二、抗告意旨略以：因員警強迫，我才會承認與客人姦宿，當時
    我還沒脫衣服，查獲的保險套是前一個小姐使用的等語。
三、經查：上開事實，業據抗告人即被移送人甲○○（下稱抗告
    人）於警詢時供承在卷，並經證人即與其姦淫之男客陳慈育
    於警詢中證述甚詳，互核抗告人之自白與證人之證述，情節
    一致，且有現場照片3張、警員蔡富仲等製作之職務報告書1
    份附卷可稽，足認抗告人之自白與事實相符，應堪採信。又
    抗告人為警查獲時，雖衣著完整，然抗告人及證人於警詢中
    均稱：已完成性交易等語，且在姦淫地點即緣緣養生館2 樓
    21室內，地上散布有完成性交後之衛生紙、保險套等情，亦
    有現場照片1 張足憑，核與抗告人及證人稱：已完成性交易
    等語之情節相符。雖抗告人另辯稱：保險套是前一個小姐使
    用的云云。當日惟緣緣養生館，除查獲抗告人與人姦淫外，
    另查獲蔡淑韻（已經裁定）與男客湯紹安姦淫，是緣緣養生
    館應係供抗告人等人與人姦淫之場所之事實，即堪認定。緣
    緣養生館既係作為姦淫之場所，衡情豈有於前一場姦淫結束
    後，未予打掃，即再接客之理？故抗告人所辯顯與常情有違
    ，不足採信。綜上所陳，抗告人既有社會秩序維護法第80條
    第1項第1款意圖得利與人姦淫之事實，原審裁處抗告人罰鍰
    3000元，認事用法並無違誤。本件抗告為無理由，應予駁回
    。
據上論斷，依社會秩序維護法第58條、第92條，刑事訴訟法第41
2條，裁定如主文。
中    華    民    國    99    年    8    月    30     日
                  臺中普通庭  審判長法  官  楊文廣
                                    法  官  周玉蘭
                                    法  官  柯志民
上正本證明與原本無異。
不得再抗告。
                                    書記官  陳靖騰
中    華    民    國    99    年    8    月    30     日

司法院資訊處製作；財團法人民間司法改革基金會備份。
